# 国外子公司与国内核算方式不同如何处理

提问人：审计小黑黑 时间：2020-09-09 15:09:00
背景：客户最近收购了一个美国子公司，纳入合并范围。该美国子公司的存货核算方法与国内不同，他们按照“标准成本法”核算，存货中的成本只包括标准成本，实际成本（与标准成本的差额）体现在营业成本（损益表）中。
据了解，这是符合美国会计准则的。该子公司每年也由美国当地的事务所审计，并出具审计报告。请问陈大大，上述背景下，该子公司的资产负债表能直接合并吗？要如何处理？

回答人：chenyiwei
该做法原则上不符合企业会计准则关于存货以实际成本计量的规定。在实务中，可以关注成本差异金额的大小，如果显著不重大的，基于重要性原则可以不做调整；如果影响金额并非不重大，则需对其进行调整，以调整后的报表为基础纳入合并。